臺灣臺北地方法院民事判決　　　　　　　96年度訴字第3780號
原　　　告　乙○○
兼法定代理　甲○○
人
法定代理人　丙○○
前列二人共同
訴訟代理人　鄭世脩律師
被　　　告　戊○○
兼訴訟代理　丁○○
人
上列當事人間損害賠償事件，本院於民國九十六年六月二十二日
言詞辯論終結，判決如下：
    主  文
被告應連帶給付原告乙○○新台幣伍萬元，及被告丁○○自民國
九十六年四月十日起，被告戊○○自民國九十六年四月十一日起
，均至清償日止，按年息百分之五計算之利息。
被告應連帶給付原告甲○○新台幣伍萬元，及被告丁○○自民國
九十六年四月十日起，被告戊○○自民國九十六年四月十一日起
，均至清償日止，按年息百分之五計算之利息。
原告其餘之訴駁回。
訴訟費用由被告連帶負擔十五分之一，餘由原告負擔。
本判決第一項、第二項得假執行。
原告其餘假執行之聲請駁回。
    事實及理由
一、原告起訴主張：於民國94年3月26日下午2時40分許，原告甲○○騎乘機車搭載原告乙○○，在台北市○○○路○段172號
    附近之人行道上欲停放機車時，不慎碰及當時推著娃娃車行
    走於人行道上被告蔡瑞屏腳跟，雙方因而發生爭執，被告蔡
    瑞屏用指甲戳及用手掌打臉頰方式傷害原告乙○○，致使原
    告乙○○倒臥在地，被告丁○○斯時亦以手抓住原告乙○○
    之頭髮，原告甲○○見狀欲上前阻止時，同遭被告蔡瑞屏推
    倒在地，被告蔡瑞屏並以拳頭毆打原告甲○○之胸部，而原
    告乙○○欲扶起原告甲○○，復遭被告丁○○以口咬耳朵，
    並拿拖鞋毆打，致原告乙○○受有頭部外傷合併多處挫擦傷
    （鼻部、右耳血腫、擦傷）、右頸部瘀傷、右腰部三處紅腫
    、右前臂紅腫、左下腹一處紅腫及右手姆指擦傷、右小腿擦
    傷、左小腿紅腫之傷害，原告甲○○受有頭部外傷合併多處
    挫擦傷（右前胸淤清、左前胸紅腫、右頸部紅腫、右背部紅
    腫、右手食指紅腫、左膝兩處瘀青、左膝三處擦傷、鼻部一
    處紅腫、胸部鈍挫傷），爰依侵權行為法律關係請求被告連
    帶給付精神上之損害賠償。並聲明：(一)被告應連帶給付原告
    乙○○新台幣（下同）1,000,000元暨自起訴狀繕本送達翌
    日起至清償日止，按年息5%計算之利息。(二)被告應連帶給付
    原告甲○○500,000元暨自起訴狀繕本送達翌日起至清償日
    止，按年息5%計算之利息。(三)如受有利判決，願供擔保請準
    宣告予以假執行。
二、被告則以其傷勢較重，故對原告之賠償責任應較輕等語置辯
    。並聲明：原告之訴及假執行之聲請均駁回。
三、經查，原告主張之事實，業據其提出三軍總醫院附設民眾診
    療服務處甲種診斷證明書影本2份在卷可稽，並為被告所不
    爭執，且被告丁○○、戊○○因前揭傷害行為，經本院各處
    拘役59日，如易科罰金以300元折算1日等情，亦經本院依職
    權調閱本院94年度簡字第2307號刑事卷宗，經核屬實，堪認
    原告主張之事實為真實。
四、按因故意或過失，不法侵害他人之權利者，負損害賠償責任
    ；數人共同不法侵害他人之權利者，連帶負損害賠償責任，
    民法第184條第1項前段、第185條第1項有明文。又按不法侵
    害他人之身體、健康者，被害人雖非財產上之損害，亦得請
    求賠償相當之金額，民法第195條第1項前段亦有明文之規定
    。復按慰撫金之多寡，應斟酌雙方之身分、地位、資力與加
    害程度，及其他各種情形核定相當之數額，該金額是否相當
    ，自應依實際加害情形與被害人所受之痛苦及雙方之身分、
    地位、經濟狀況等關係決定之。本件被告蔡瑞屏、丁○○共
    同傷害原告甲○○及乙○○，已如前述，原告二人主張依前
    開規定請求被告賠償損害，即屬有據。本院審酌原告二人之
    傷勢，及原告甲○○從事兩岸貨物快遞，每月收入約10萬元
    ，原告乙○○目前高職畢業；被告戊○○在家帶小孩、被告
    丁○○於夜市販賣鹽酥雞，每日營業額約4,000多元，及兩
    造之身分、地位、經濟狀況等情，認原告二人所得請求之精
    神慰撫金，分別以5萬元為適當，原告二人逾此數額之請求
    ，尚有未合，不應准許。
五、從而，原告依據侵權行為之法律關係，請求被告連帶給付原
    告各5,000元，及自訴狀繕本送達翌日（即被告丁○○部分
    自96年4月10日起，被告戊○○部分自96年4月11日）起至清
    償日止，按年息5%計算之利息，即無不合，應予准許。逾此
    部分之請求，為無理由，應予駁回。
六、本判決第1項、第2項所命之給付，未逾50萬元，爰依民事訴
    訟法第389條第1項第5款規定，依職權宣告假執行。至原告
    敗訴部分，其假執行之聲請已失其附麗，應併予駁回。
七、因本案事證已臻明確，兩造其餘主張陳述及所提之證據，均
    毋庸再予審酌，附此敘明。
八、結論：原告之訴為一部有理由，一部無理由，依民事訴訟法
    第385條第1項前段、第85條第2項、第389條第1項第5款判決
    如主文。
中　　華　　民　　國　　96　　年　　7 　　月　　6 　　日
                  民事第六庭    法　官　郭美杏
以上正本係照原本作成
如對本判決上訴，須於判決送達後20日內向本院提出上訴狀
中　　華　　民　　國　　96　　年　　7 　　月　　6 　　日
                       　　　　 書記官　潘惠梅
